# 求助陈版主：权益法版合并报母公司投资收益与子公司利润分配抵消分录理解

提问人：dcjj 时间：2020-05-05 07:08:00
准则指南编制的分录：
借：年初未分配利润
投资收益
少数股东损益
贷：提取盈余公积
对股东分配利润
年末未分配利润
可不可以将这笔抵消分录等价变换为：
分录 1 、抵消当年母公司对子公司投资收益 ：
借：投资收益
少数股东损益
贷：提取盈余公积
对股东分配利润
年末未分配利润（挤倒）
分录 2 、抵消以年度母公司对子公司投资收益：
借：年初未分配利润
贷：年初未分配利润
分录 2 的解释：分录 2 只是将分录 1 的借方科目和贷方分录科目全部替换成年初未分配利润（因为是以前年度的），金额还是同分录 1 的金额，分录 2 的金额是以前年度每笔分录 1 金额的累计数。感觉这样写好理解，准则指南的那笔分录莫名其妙。陈版主，求教我这样写对不对？

回答人：chenyiwei
如果按照你的思路，则你的分录 2 中的贷方项目应为期末未分配利润。这样分拆的实际意义不大。